【裁判字號】    89,交易,347
【裁判日期】    890908
【裁判案由】    公共危險等
【裁判全文】
臺灣桃園地方法院刑事判決                        八十九年度交易字第三四七號
    公  訴  人  臺灣桃園地方法院檢察署檢察官
    被      告  丙○○
右列被告因公共危險等案件，檢察官聲請簡易判決處刑（八十九年度偵字第四六七二
號），經本院改依通常程序審理，茲判決如左：
    主      文
丙○○服用酒類，不能安全駕駛動力交通工具而駕駛，處有期徒刑貳月，如易科罰金
以佰元折算壹日。
被訴過失傷害部分公訴不受理。
    事      實
一、丙○○於民國八十九年三月二十二日凌晨，飲酒後其吐氣所含酒精成份高達每公
    升０‧六七毫克，已酒醉且不能安全駕駛動力交通工具，此際，其本應注意依法
    即不得駕車，竟仍於是日凌晨四時許，駕駛ＧＵ－二四一一號自小客車外出。迨
    當日凌晨四時五十分許，其駕車沿桃園市○○路行駛，途經該路與經國路交岔路
    口並右轉進入經國路時，適與沿經國路直行之由乙○駕駛之ＤＴ－０七八五號自
    小客車發生碰撞。嗣警據報前去處理，始循線查悉上情。
二、案經桃園縣警察局報請台灣桃園地方法院檢察署檢察官偵查起訴。
    理      由
壹、有罪部分
一、訊據被告丙○○，坦承飲酒後，仍於前揭時駕外出致與右開時、地，與乙○駕駛
    之ＤＴ－０七八五號自小客車發生碰撞等情不諱，至事發後經警測試結果，被告
    吐氣所含酒精成份確已高達每公升０‧六七毫克乙節，則有酒精濃度測定單影本
    一紙存卷可證。依照交通部運輸研究所七十九年八月對駕駛人行為之研究（酒醉
    駕車對駕駛行為之分析研究）指出，吐氣每公升酒精含量零點二五mg等於血液中
    酒精濃度（Blood Alcohol Concentration簡稱BAC)百分之零點零五（亦即每100
    ml血液中含50mg酒精)，而（１）BAC到達百分之0.03至百分之0.05時，對駕駛能
    力之影響為：多數駕駛人心境逐漸幻不定、視覺與反應靈敏性減弱、對速度及距
    離的判斷力差。對心理行為之影響為：觀察力逐漸欠缺、心情漸趨輕鬆、自信心
    增加、多話、精神狀態處於陶醉感。（２） BAC到達百分之0.05至百分之0.08時
    ，對駕駛能力之影響為：反應遲純、駕駛能力受損、遲而不決或決而不行。對心
    理行為之影響為：情緒鬆弛、感情與行為趨向誇張、肌肉不協調、精神處於興奮
    狀態。（３） BAC到達百分之0.08至百分之0.15時，對駕駛能力之影響為：判斷
    力嚴重受到影響、能與精神協調受損、駕駛之體能困難增加。對心理行為之影響
    為：產生情緒異常現象、步伐不平穩、言語不清、反應惡劣、記憶及判斷力受損
    、精神處於錯亂狀態。（４）超過百分之 0.5，對駕駛人能力之影響為：無法開
    車。對心理行為之影響為：爛醉如泥、失去知覺可能致死、精神處於昏睡狀態。
    飲酒後吐氣０‧五五Mg/L相當於 BAC百分之0.11，參酌上開說明，其判斷力、精
    神協調及駕駛體能、精神狀態等綜合判斷，已明顯達於不能安全駕駛程度。本件
    被告查獲時吐氣所含酒精成份既高達０‧六七毫克，猶超過０‧五五毫克甚多，
    稽之證人即處理本件車禍之警員丁○○於本院審理時結證稱：被告當時講話有結
    巴，精神狀態不是很穩定等語，顯見被告之意識力及行為控制力，已深受酒精影
    響而呈弱化之現象，是以依其此種精神狀況，當然損及其對車輛之操駕控制能力
    而達於不能安全駕駛之狀態，由是，被告有服用酒類以致不能安全駕駛動力交通
    工具而駕駛之事實堪可認定。綜述，本件事證已明，被告犯行洵堪認定，應依法
    論科。
二、被告於飲酒後已達於不能安全駕駛之狀態，猶駕駛汽車，核其所為係犯刑法第一
    百八十五條之三之服用酒類，不能安全駕駛動力交通工具而駕駛罪。爰審酌被告
    犯罪動機、目的、所生危害及犯後態度等一切情狀，量處如主文所示之刑，並諭
    知易科罰金之折算標準。
貳、不受理部分
一、按告訴乃論之罪，告訴人於第一審辯論終結前得撤回其告訴，又告訴經撤回者，
    法院應諭知不受理之判決，刑事訴訟法第二百三十八條第一項、第三百零三條第
    三款定有明文。
二、公訴意旨略以：被告丙○○於前開時、地，駕車與ＤＴ－０七八五號自用小客車
    發生碰撞，致該車乘客即告訴人甲○○受有眼睛割傷、肋骨挫傷之傷害，因認被
    告此部份係涉犯刑法第二百八十四條第一項前段之過失傷害罪嫌等語。查被告丙
    ○○所涉此部分罪嫌，依同法第二百八十七條前段規定，須告訴乃論，茲告訴人
    甲○○前於本院調查時已當庭撤回其告訴，依照首開說明，此部分自應為諭知不
    受理之判決。
三、本件檢察官聲請以簡易判決處刑，惟經本院認有刑事訴訟法第四百五十一條之一
    第四項但書第三款之情形，爰改依通常程序審判，末此敘明。
據上論斷，應依刑事訴訟法第四百五十二條、第二百九十九條第一項前段、第三百零
三條第三款，刑法第一百八十五條之三、第四十一條，罰金罰鍰提高標準條例第二條
，判決如主文。
本案經檢察官張春暉到庭執行職務。
中      華      民      國    八十九    年      九      月      八      日
                              臺灣桃園地方法院交通法庭
                                  法  官  蔡榮澤
右正本證明與原本無異。
如不服本判決，應於判決送達後十日內向本院提出上訴狀( 應附繕本 )，上訴於
臺灣高等法院。
                                    書記官   劉德壽
中        華        民        國   八十九   年   九   月    二十六    日
附論罪科刑依據之法條：
刑法第一百八十五條之三。


司法院資訊處製作；財團法人民間司法改革基金會備份。
